# 陈版，技术服务新准则确认方法

提问人：wx_5dd7b5b6abe1 时间：2019-12-10 16:30:31
陈老师好，软件设计定制化技术服务收入的按照新准则收入确认的问题。目前有个芯片设计的企业存在定制化技术服务收入：企业向客户提供国内唯一的某芯片设计服务（该设计服务每个阶段都有重大的不确定性，某一阶段完成都不能保证下一阶段可以完成且各阶段成本完全无法预估（芯片流片等因素无法合理预计））。根据合同约定：客户按照三个不同阶段执行验收（初步方案结算、详细方案结算、工艺调试及试生产阶段结算），各阶段列明了验收的条件及要求（满足各阶段条件后立刻支付款项，不可退回）。符合验收条件后，公司收款（收款金额远高于成本）。疑问点，该份技术服务按照新准则收入确认方法是否属于三个单项履约义务： 1 、不可替代，该芯片只能用于客户 2 、对付款的可执行权利，好像也满足。 请问你认为是可分阶段，还是终验收的确认方法？

回答人：chenyiwei
这个问题的处理思路，应当首先是判断这三个阶段是否分别构成独立的履约义务，还是整体上构成一项履约义务；其次对被识别的履约义务判断是在一个时点履行还是在一段时间内履行。
对于第一个问题，要考虑的是如果仅仅交付阶段性成果，对客户而言有无独立的商业价值。个人理解，由于各阶段之间联系紧密，针对的是同一个标的，客户在一个阶段完成后再换另一家供应商提供下一阶段服务的可能性不大，因此构成单项履约义务的可能性相对更大。
对于第二个问题，如果只是阶段性付款（即使阶段性付款的金额远高于该阶段的实际成本），也不满足在一段时间内履约的条件。